# 整体变更为股份有限公司时，净资产折股时的商誉问题

提问人：skyttbaby 时间：2016-07-30 00:10:30
请教陈版主，整体变更为股份有限公司时，母公司资产总额中包含商誉 3000 万元，净资产总额1.5亿元，折股时商誉是否需要扣减，直接以净资产额1.5亿元折股可以吗？

回答人：chenyiwei
目前没有规定要扣减企业合并中形成的商誉，或者其他通常情况下不能直接作为出资的资产。